【裁判字號】    95,訴,3906
【裁判日期】    950428
【裁判案由】    返還信用卡消費貸款
【裁判全文】
臺灣臺北地方法院民事判決              95年度訴字第3906號
原      告  國泰世華商業銀行股份有限公司
法定代理人  甲○○
訴訟代理人  丙○○
被      告  乙○○
上列當事人間返還信用卡消費貸款事件，本院於95年4月28日言
詞辯論終結，判決如下：
    主  文
被告應給付原告新台幣伍拾陸萬玖仟貳佰伍拾柒元，及其中新台
幣伍拾參萬參仟伍佰玖拾貳元部分，自民國九十五年三月二十二
日起至清償日止，按年息百分之十九點七計算之利息。
訴訟費用由被告負擔。
    事實及理由
一、按當事人得以合意定第一審管轄法院。但以關於由一定法律
    關係而生之訴訟為限。前項合意，應以文書證之，民事訴訟
    法第24條定有明文。依本件原告提出之系爭約定條款第26條
    明白約定：因本契約涉訟時，除法律所規定之法院有管轄權
    外，持卡人並同意以臺北地方法院為第一審管轄法院。顯見
    兩造當事人間有定本院為第一審管轄法院之合意存在，是本
    件被告之住所地雖非在本院轄區內，本院仍有管轄權，合先
    敘明。
二、原告主張：
  (一)被告於民國（下同）92年5月6日與原告訂立信用卡使用契
      約，依約被告即得持卡（VISA卡:0000-0000-0000-0000
      號）至特約商店記帳消費，但應於限繳日前向原告全部清
      償，或以循環信用方式繳付最低應繳金額，逾期清償者應
      自各筆帳款入帳日起，就該帳款之餘額應另給付以年息19
      .7％計算之利息。
  (二)另被告於92年5月7日以代償卡（0000-0000-0000-0000號
      ）代付其於中國信託商業銀行之信用卡欠款，以代償後前
      24個月內按月計收代償餘額1.1％計算之手續費（即前述
      期間內不計收利息），上述期間期滿，則更以年息19.7％
      計收利息。
  (三)被告另於93年5月24日與原告訂立簡易通信貸款契約（卡
      號：0000-0000-0000-0000號），向原告貸款新台幣（下
      同）210,000元，按年息18.5％計算利息，約定分60期清
      償，依年金法按月計付本息，併入上開信用卡債務一同繳
      納。如立約人未依約於繳款期限前繳款或未繳足月付金時
      ，原告得將未繳金額中之本金部份或經原告主張視為到期
      之本金部分併入信用卡其他消費款中，與其他消費款同時
      以上開信用卡循環利率（年息19.7％）計息。倘為遲延繳
      款經原告主張暫停被告信用卡權利時，除喪失期限利益，
      視同全部到期。
  (四)被告另於94年3月9日與原告訂立簡易通信貸款契約（卡號
      ：0000-0000-0000-0000號），向原告貸款新台幣210,000
      元，按年息18.5％計算利息，約定分60期清償，依年金法
      按月計付本息，併入上開信用卡債務一同繳納。如立約人
      未依約於繳款期限前繳款或未繳足月付金時，原告得將未
      繳金額中之本金部份或經原告主張視為到期之本金部分併
      入信用卡其他消費款中，與其他消費款同時以上開信用卡
      循環利率（年息19.7％）計息。倘為遲延繳款經原告主張
      暫停被告信用卡權利時，除喪失期限利益，視同全部到期
      。
三、查被告至95年3月21日止，共計尚欠如主文所示之金額未清
    償（信用卡帳款：1,434元、簡易通信貸款：413,239元、代
    償金額：154,584元），及依約應給付利息之事實。業據原
    告提出與其所述相符之信用卡消費帳款債權明細報表、信用
    卡申請書暨約定條款、代償卡申請書暨約定條款、簡易通信
    貸款申請書暨約定條款、92年6月信用卡對帳單、歷史帳單
    彙總查詢表及客戶歸戶資料明細查詢表等件影本為證，被告
    並未到庭爭執，亦未提出任何書狀以供本院參酌，自堪信為
    真實。
四、按本件系爭信用卡約定條款第13條規定：持卡人於當期繳款
    截止日前，如對交易明細暨繳款通知書載事項有疑義，得檢
    具理由及貴行要求之證明文件（如簽帳單或退款單收執聯等
    ）通知貴行，或請求貴行向收單機構調閱簽帳單或退款單，
    或請求貴行就該筆交易依各信用卡組織之作業規定，向收單
    機構或特約商店，辦理預借現金機構主張扣款，並得就該筆
    交易對貴行暫停付款，持卡人未依前項約定通知貴行者，推
    定交易明細暨繳款通知書所載事項無錯誤。是本件原告對於
    被告以信用卡簽帳消費之金額，雖未提出簽帳單以為證，但
    依上開之約定觀之，被告對於原告所寄發之交易明細暨繳款
    通知書並未提出異議等情，應認原告據以向被告請款之交易
    明細暨繳款通知書之記載並無疑義而得採信。從而，原告訴
    請被告清償如主文第1項所示之消費款及利息，即無不合，
    應予准許。
五、結論：本件原告之訴為有理由，依民事訴訟法第78條，判決
    如主文。
中    華    民    國    95    年    4     月    28    日
                    民事第五庭法      官  陶亞琴
以上正本係照原本作成
如對本判決上訴，須於判決送達後20日內向本院提出上訴狀
中    華    民    國    95    年    5     月    2     日
                              法院書記官  吳芳玉


司法院資訊處製作；財團法人民間司法改革基金會備份。
